臺灣桃園地方法院刑事判決　　　　　100年度審勞安訴字第4號
公　訴　人　臺灣桃園地方法院檢察署檢察官
被　　　告　趙永富
上列被告因業務過失致死等案件，經檢察官提起公訴（100 年度
調偵字第469 號），嗣於本院準備程序進行中，被告就被訴事實
為有罪之陳述，經本院告知簡式審判程序意旨，並聽取公訴人及
被告之意見後，本院合議庭裁定改由受命法官獨任依簡式審判程
序審理，並判決如下：
    主  文
趙永富從事業務之人，因業務上之過失致人於死，處有期徒刑參
月，如易科罰金，以新臺幣壹仟元折算壹日。
    事  實
一、趙永富經營址設桃園縣平鎮市○○路76巷46號之莊玉輝畜牧
    場，平日係以圈養豬隻為業，並雇用傅培德負責配料餵豬之
    工作，為勞工安全衛生法第2 條第2 項所稱之雇主，亦為從
    事業務之人。趙永富本應注意於攪拌槽之開口部分，勞工有
    墜落之虞者，應設置覆蓋、護圍，高度在90公分以上之圍柵
    等必要設備，而依當時之狀況，並無不能注意之情事，詎疏
    未注意及此，未依規定設置上開設備，而於民國99年8 月24
    日9 時15分前某時，即指示傅培德在上址畜牧場之攪拌槽旁
    從事拆飼料及攪拌配料之工作，致傅培德不慎墜落攪拌槽內
    遭捲夾。嗣於同日9 時15分許，經人發現緊急送醫，仍因胸
    腹部鈍挫傷併肢體骨折致創傷性休克死亡。
二、案經臺灣桃園地方法院檢察署檢察官相驗後自動檢舉簽分偵
    辦後起訴。
    理  由
一、本案被告趙永富所犯之罪，非法定刑為死刑、無期徒刑或最
    輕本刑3 年以上有期徒刑之罪，亦非高等法院管轄第一審之
    案件，而被告於準備程序中就被訴事實已為有罪之陳述，經
    本院告知簡式審判程序之旨，並聽取公訴人及被告之意見後
    ，本院合議庭乃依刑事訴訟法第273 條之1 第1 項規定，裁
    定由受命法官獨任進行簡式審判程序，合先敘明。
二、又本件既經本院裁定改依簡式審判程序審理，則依刑事訴訟
    法第273 條之2 、第159 條第2 項之規定，不適用傳聞法則
    有關限制證據能力及證據調查之相關規定。
三、上揭犯罪事實，業據被告趙永富於本院準備程序及審理中均
    自白不諱，核與證人許嘉璋、鄭文欽於警詢及檢察官訊問時
    證述情節相符，復有相驗筆錄、複驗筆錄、臺灣桃園地方法
    院檢察署相驗屍體證明書、相驗報告書、行政院勞工委員會
    北區勞動檢查所99年10月22日勞北檢綜字第0995016038號檢
    附之職業災害檢查報告書、現場照片等在卷可稽，足認被告
    趙永富上開任意性之自白核與事證相符，堪予採信。而按雇
    主對防止有墜落之虞之作業場所引起之危害，應有符合標準
    之必要安全衛生設備，勞工安全衛生法第5 條第1 項第5 款
    定有明文；又為防止勞工有自粉碎機及混合機之開口部分墜
    落之虞，雇主應有覆蓋，護圍、高度在90公分以上之圍柵等
    必要設備，勞工安全衛生設施規則第76條第1 項亦有規定，
    查被告趙永富為莊玉輝畜牧場之負責人，亦係被害人傅培德
    之雇主，其對於所雇用被害人傅培德於上開畜牧場攪拌槽之
    開口工作有遭受墜落危險之虞，自應注意並嚴格遵守上開規
    定，確實於該處設置護欄、護蓋、安全網等防護措施，並應
    善盡工作場所之巡視、指導監督等責任，而依當時情況，並
    無不能注意之情事，竟疏未注意上開義務，致被害人傅培德
    墜落深175 公分之攪拌槽當場死亡結果，是被告應負過失之
    責甚明，且被告前開過失與被害人趙永富死亡結果間，有相
    當因果關係，洵堪認定。綜上所述，本件事證明確，被告前
    開犯行，足堪認定，應予依法論科。
四、被告趙永富係勞工安全衛生法所指之雇主，且係從事業務之
    人，是核被告所為係犯勞工安全衛生法第31條第1 項違反同
    法第5 條第1 項第5款之規定，致發生同法第28條第2 項第1
    款之職業災害罪、刑法第276 條第2 項之業務過失致死罪。
    被告以一行為觸犯上述各罪名，為想像競合犯，應依刑法第
    55條規定，從較重之業務過失致死罪處斷。爰審酌被告未盡
    注意義務供給必要安全衛生設備，對被害人傅培德及其家屬
    造成無可回復之損害，並兼衡被告之過失程度，犯後坦承犯
    行，態度尚佳，且尚未與被害人家屬達成和解等一切情狀，
    量處如主文所示之刑，並諭知易科罰金之折算標準，以示懲
    儆。
據上論斷，應依刑事訴訟法第273 條之1 第1 項、第299 條第1
項前段，勞工安全衛生法第31條第1 項，刑法第11條前段、第27
6 條第2 項、第55條、第41條第1 項前段，刑法施行法第1 條之
1 第1 項、第2 項前段，判決如主文。
本案經檢察官白勝文到庭執行職務。
中    華    民    國   100    年    11    月    30    日
                        刑事庭    法  官  羅國鴻
以上正本證明與原本無異。
如不服本判決應於收受判決後10日內向本院提出上訴書狀，並應
敘述具體理由。其未敘述上訴理由者，應於上訴期間屆滿後20日
內向本院補提理由書( 均須按他造當事人之人數附繕本) 「切勿
逕送上級法院」。
                                  書記官  吳忻蒨
中    華    民    國   100    年    11    月    30    日
附錄本案論罪科刑法條：
勞工安全衛生法第31條
違反第5 條第1 項或第8 條第1 項之規定，致發生第28條第2 項
第1 款之職業災害者，處3 年以下有期徒刑、拘役或科或併科新
臺幣15萬元以下罰金。
法人犯前項之罪者，除處罰其負責人外，對該法人亦科以前項之
罰金。
刑法第276 條第2 項
從事業務之人，因業務上之過失犯前項之罪者，處5 年以下有期
徒刑或拘役，得併科3 千元以下罰金。